【裁判字號】    98,易,111
【裁判日期】    980205
【裁判案由】    竊盜
【裁判全文】
臺灣臺中地方法院刑事判決               98年度易字第111號
公  訴  人  臺灣臺中地方法院檢察署檢察官
被      告  甲○○
                    之3號
上列被告因加重竊盜案件，經檢察官提起公訴（97年度偵字第
26924號），本院判決如下：
    主    文
甲○○無故侵入他人住宅，累犯，處有期徒刑參月，如易科罰金
，以新台幣壹仟元折算壹日。
    犯罪事實
一、甲○○曾於民國（下同）九十五年一月二十三日因違反台灣
    地區與大陸地區人民關係條例等案件經台灣基隆地方法院基
    隆簡易庭判處有期徒刑四月確定，於九十五年三月八日執行
    完畢，竟仍不知悔改，於九十七年十一月六日凌晨三時五十
    五分許之夜間，踰越台中縣神岡鄉○○村○○路二十五巷十
    九號之陽台安全設備並推開該住宅之鋁門窗而侵入該住宅，
    尚未著手搜尋財物，因該屋屋主丙○○業已清醒而發覺其入
    侵乃大喊「有賊」並欲追捕甲○○，甲○○見狀乃衝下樓，
    而於一樓車庫遭屋主丙○○及其傭人蕭林每合力逮獲。
二、案經丙○○訴請台中縣警察局豐原分局報請臺灣臺中地方法
    院檢察署檢察官偵查起訴。
    理   由
一、按被告以外之人於審判外之陳述，雖不符合前四條（即刑事
    訴訟法第一百五十九條之一至一百五十九條之四）之規定，
    而經當事人於審判程序同意作為證據，法院審酌該言詞陳述
    或書面陳述作成之情況，認為適當者，亦得為證據。當事人
    、代理人或辯護人於法院調查證據時，知有第一百五十九條
    第一項之情形，而未於言詞辯論終結前聲明異議者，視為有
    前項之同意，刑事訴訟法第一百五十九條之五定有明文。經
    查本件公訴人、被告於本件言詞辯論終結前均未就被告以外
    之人於審判外之陳述聲明異議，本院審酌該言詞或書面之陳
    述作成之情況，認為適當得為證據，先此敘明。
二、訊據被告甲○○坦承於上開時地踰越台中縣神岡鄉○○村○
    ○路二十五巷十九號（以下均簡稱上開住宅）之陽台安全設
    備侵入該住宅等情不諱，惟辯稱：伊有服用安眠藥之習慣，
    因當天心情不好，服藥後迷迷糊糊，不知道為何會作上開舉
    動云云。惟查：（一）被告於上開時地係攀爬他人住宅而上
    二樓陽台，倘被告服用過量之安眠藥物而致心神喪失或耗弱
    ，如何能輕易完成攀爬之危險舉動？；（二）案發時上開住
    宅之二樓梯間夜間燈光並未開啟，被告於屋主喊叫後尚能快
    速衝下一樓，業經證人丙○○到庭結證明確，顯然被告之精
    神及判斷力均屬正常；（三）被告遭逮捕後隨即辯稱伊有吃
    藥，希望屋主不要抓她，言語清楚，精神狀態正常，業據證
    人丙○○到庭結證明確，被告辯稱伊精神狀態不佳，不知為
    何進入他人住宅，顯與事實不符，應係事後卸責之詞，不足
    採信。此外復經證人蕭林每於警訊中指訴明確，並有照片六
    幀附卷可憑，本案事證明確，被告犯行洵堪認定，依法應予
    論科。
三、按刑法第三百二十一條第一項各款所列情形，乃竊盜之要件
    ，行為人是否構成該條項之犯罪，仍應視行為人已否著手實
    施同法第三百二十條之竊盜行為而定，而竊盜行為之著手，
    係以已否開始財物之搜尋為要件，若行為人僅著手於刑法第
    三百二十一條第一項各款所列之加重要件事實，而尚未為竊
    盜行為之著手，仍不能以該條竊盜罪之未遂犯論科，最高法
    院八十五年台非字第一一六號、八十七年台上字第三九０二
    號著有判決足參。查本案被告於侵入住宅後大約五秒之時間
    即被屋主發現，當時被告係呆立於丙○○之床前，該丙○○
    之房間內尚擺放有衣櫥、五斗櫃、化妝台等物，業據證人丙
    ○○到庭結證明確，倘被告果已實施行竊之搜尋行為，當不
    至於呆立於床頭，而係靠近上開可能有財物之櫃體前方，堪
    認被告係因深夜欲入內行竊財物，惟未料告訴人凌晨三時多
    已經清醒而未及著手搜尋財物即遭逮獲，被告上開所辯雖無
    足採，惟本案既未能證明被告有搜尋財物之作為，揆諸上開
    說明意旨，自不得遽論其加重竊盜未遂，公訴人認其所為已
    為著手行竊之犯行，而論以加重竊盜未遂罪，容有誤會，起
    訴法條應予變更。是核被告所為係犯刑法第三百零六條第一
    項之無故侵入他人住宅罪。次查被告曾於九十五年一月二十
    三日因違反台灣地區與大陸地區人民關係條例等案件經台灣
    基隆地方法院基隆簡易庭判處有期徒刑四月確定，於九十五
    年三月八日執行完畢，有台灣高等法院被告前案紀錄表一份
    在卷可憑，其於有期徒刑執行完畢後之五年之內，再故意犯
    本件有期徒刑以上之罪，為累犯，依法加重其刑。爰審酌被
    告侵入他人住宅之動機係為行竊，侵入之時間係深夜，對於
    他人住宅安寧構成嚴重妨害，且犯後飾詞狡辯等之態度等一
    切情狀，量處如主文所示之刑，並諭知易科罰金之折算標準
    。
據上論斷，應依刑事訴訟法第二百九十九條第一項前段、第三百
條，刑法第三百零六條第一項、第四十七條第一項、第四十一條
第一項前段，刑法施行法第一條之一第一項、第二項前段，判決
如主文。
本案經檢察官乙○○到庭執行職務。
中    華    民    國    98    年    2    月    5     日
                  刑事第四庭    法  官  陳如玲
以上正本證明與原本無異。
如不服本判決應於收受判決後10日內向本院提出上訴書狀，並應
敘述具體理由；其未敘述上訴理由者，應於上訴期間屆滿後20日
內向本院補提理由書（均須按他造當事人之人數附繕本）「切勿
逕送上級法院」。
                                書記官  童淑芬
中    華    民    國    98    年    2    月    5     日
附錄論罪科刑法條
中華民國刑法第306條
（侵入住居罪）
無故侵入他人住宅、建築物或附連圍繞之土地或船艦者，處 1 年
以下有期徒刑、拘役或 3 百元以下罰金。
無故隱匿其內，或受退去之要求而仍留滯者，亦同。


司法院資訊處製作；財團法人民間司法改革基金會備份。
